臺灣高雄地方法院刑事判決　　　　　　　96年度訴字第1035號
公　訴　人　臺灣高雄地方法院檢察署檢察官
被　　　告　乙○○
　　　　　　　　　　（在臺灣屏東監獄受刑中）
上列被告因違反毒品危害防制條例案件，經檢察官提起公訴（96
年度毒偵字第1214號），被告於本院準備程序進行中，就被訴事
實為有罪之陳述，經本院告知簡式審判程序意旨，並聽取公訴人
及被告之意見後，本院合議庭裁定由受命法官獨任依簡式審判程
序審理，判決如下：
    主  文
乙○○施用第一級毒品，累犯，處有期徒刑捌月，扣案之第一級
毒品海洛因貳包（合計檢驗前淨重零點壹壹陸公克、檢驗後淨重
零點零陸參公克）均沒收銷燬，扣案之塑膠剷管壹支、鋁箔紙拾
貳張均沒收；又施用第二級毒品，累犯，處有期徒刑陸月，扣案
之第二級毒品甲基安非他命壹包（驗前淨重零點壹貳參公克，驗
後淨重零點壹貳壹公克）沒收銷燬，扣案之塑膠剷管壹支、鋁箔
紙拾貳張均沒收。應執行有期徒刑壹年壹月，扣案之第一級毒品
海洛因貳包（合計檢驗前淨重零點壹壹陸公克、檢驗後淨重零點
零陸參公克）、第二級毒品甲基安非他命壹包（驗前淨重零點壹
貳參公克，驗後淨重零點壹貳壹公克）均沒收銷燬，扣案之塑膠
剷管壹支、鋁箔紙拾貳張均沒收。
    事  實
一、乙○○前於民國93年間，因偽造文書案件，經本院以93年度
    簡字第3185號判處有期徒刑3 月確定，於93年10月21日易科
    罰金執行完畢。另因施用毒品案件，經本院以91年度毒聲字
    第1540號裁定令入勒戒處所觀察、勒戒後，認有繼續施用毒
    品之傾向，經本院以91年度毒聲字第2034號裁定令入戒治處
    所施以強制戒治，後經本院以91年度毒聲字第5883號裁定停
    止戒治，並付保護管束，惟被告於保護管束期間，因未依規
    定接受採尿達3 次以上，再經本院以92年度毒聲字第2323號
    裁定撤銷停止戒治，再令入戒治處所施以強制戒治，於93年
    8 月1 日執行完畢，並經臺灣高雄地方法院檢察署檢察官以
    93年度戒毒偵字第940 號不起訴處分確定。詎仍不知戒絕毒
    癮，明知海洛因及甲基安非他命係毒品危害防制條例第2條
    第2 項第1 款、第2 款所明定之第一、二級毒品，不得持有
    及施用，仍於前述強制戒治執行完畢釋放後5 年內，復基於
    施用第一級毒品海洛因及第二級毒品甲基安非他命之犯意，
    於96年1 月15日10時許，在其位於高雄縣鳳山市○○街154
    巷39之2 號住處，先後以塑膠剷管將第一級毒品海洛因、第
    二級毒品甲基安非他命置於鋁箔紙上以火燒烤吸取其煙霧之
    方式，分別施用第一級毒品海洛因及第二級毒品甲基安非他
    命各1 次。嗣於96年1 月15日中午12時24分許，為警在高雄
    縣鳳山市○○街154 巷39之2 號前查獲，並扣得其所有之海
    洛因2 包（合計檢驗前淨重0.116 公克，檢驗後淨重0.063
    公克）、甲基安非他命1 包（驗前淨重0.123 公克，驗後淨
    重0.121 公克），供施用第一級、第二級毒品所用之塑膠剷
    管1 支、鋁箔紙12張等物；且經其同意採尿送驗後均呈嗎啡
    及甲基安非他命陽性反應，始知上情。
二、案經高雄縣政府警察局鳳山分局報請臺灣高雄地方法院檢察
    署檢察官偵查起訴。
    理  由
一、按本件被告乙○○所犯係死刑、無期徒刑、最輕本刑為3 年
    以上有期徒刑以外之罪，其於準備程式就前揭被訴事實為有
    罪之陳述，經受命法官告知簡式審判程式之旨，並聽取其與
    公訴人之意見後，本院認無不得或不宜改依簡式審判程式進
    行之處，爰依刑事訴訟法第273 條之1 第1 項、第284 條之
    1 ，裁定本件由受命法官獨任進行簡式審判程式，合先敘明
    。
二、上揭犯罪事實，業據被告乙○○於本院審理中坦承不諱。且
    查：
  (一)被告為警查獲後，於96年1 月15日14時40分許所採集之尿液
    ，經送驗結果，呈嗎啡及甲基安非他命陽性反應，此有臺灣
    檢驗科技股份有限公司96年2 月5 日報告編號KＺ0000000000
    00號濫用藥物尿液檢驗報告各1 紙、偵辦毒品案件嫌疑人尿
    液採集編號對照表各1 份附卷可稽。扣案之疑似海洛因粉末
    2 包，經送請高雄市立凱旋醫院鑑定結果，認前者確含第一
    級毒品海洛因成份（合計檢驗前淨重0.116 公克，空包裝重
    0.063 公克）此有高雄市立凱旋醫院96年3 月30日高市凱醫
    驗字第3722號鑑定書1 紙在卷可憑，而扣案之疑似甲基安非
    他命晶體1 包，經送請高雄醫學大學附設中和紀念醫院檢驗
    結果，確為第二級毒品甲基安非他命（驗前淨重0.123 公克
    ，驗後淨重0.121 公克），此有上開醫院96年4 月10日報告
    編號9604-75 號檢驗報告1 份存卷可查，此外並有供施用第
    一級毒品海洛因及第二級毒品甲基安非他命所用之塑膠剷管
    1 支、鋁箔紙12張扣案可證。是被告前揭出於任意性之自白
    與事實相符，應堪採為被告有罪之證據，則被告分別施用第
    一級毒品海洛因及第二級毒品甲基安非他命各1 次之犯行，
    堪以認定。
  (二)被告前因施用毒品案件，經本院以91年度毒聲字第1540號裁
    定令入勒戒處所觀察、勒戒後，認有繼續施用毒品之傾向，
    經本院以91年度毒聲字第2034號裁定令入戒治處所施以強制
    戒治，後經本院以91年度毒聲字第5883號裁定停止戒治，並
    付保護管束，惟被告於保護管束期間，因未依規定接受採尿
    達3 次以上，再經本院以92年度毒聲字第2323號裁定撤銷停
    止戒治，再令入戒治處所施以強制戒治，於93年8 月1 日執
    行完畢，並經臺灣高雄地方法院檢察署檢察官以93年度戒毒
    偵字第940 號不起訴處分確定，此有臺灣高等法院被告前案
    紀錄表1 紙在卷足參，其於前案強制戒治執行完畢後，5 年
    內再犯本件施用毒品罪之事實，事證明確，應予依法論科。
三、查海洛因、甲基安非他命分別係毒品危害防制條例第2 條第
    2 項所稱之第一級、第二級毒品，不得非法持有、施用。核
    被告乙○○所為，係犯毒品危害防制條例第10條第1 項之施
    用第一級毒品罪及同條第2 項之施用第二級毒品罪。其施用
    第一級、第二級毒品前後，持有海洛因、甲基安非他命之低
    度行為，應為施用之高度行為所吸收，不另論罪。被告前於
    93年間，因偽造文書案件，經本院以93年度簡字第3185號判
    處有期徒刑3 月確定，於93年10月21日易科罰金執行完畢之
    事實，有臺灣高等法院被告前案紀錄表1 份在卷可參，其受
    有期徒刑之執行完畢後，5 年以內故意再犯本件有期徒刑以
    上之罪，為累犯，應依刑法第47條第1 項之規定，加重其刑
    。爰審酌被告經強制戒治後，仍未能戒絕惡習，復再次施用
    第一、二級毒品，足證前開保安處遇措施已難矯治其惡性，
    惟念其於犯罪後坦承犯行及所犯為自戕行為等一切情狀，分
    別量處如主文所示之刑，並定其應執行刑，以資懲儆。扣案
    之第一級毒品海洛因2 包（合計檢驗前淨重0.116 公克，空
    包裝重0.063 公克）、第二級毒品甲基安非他命1 包（驗前
    淨重0.123 公克，驗後淨重0.121 公克），屬查獲之第一、
    二級毒品，爰依毒品危害防制條例第18條第1 項前段規定，
    不問屬於犯人與否，均予宣告沒收銷燬之。至於鑑驗耗損之
    第一級毒品海洛因及第二級毒品甲基安非他命，既已滅失，
    爰不再行諭知沒收銷燬。另扣案之塑膠剷管1 支、鋁箔紙12
    張，為被告所有供施用第一級毒品海洛因及第二級毒品甲基
    安非他命所用之物，業據被告於本院審理時供明在卷，惟檢
    察官並未舉證證明為違禁物，爰依刑法第38條第1 項第2款
    宣告沒收。另於同日扣得之白粉2 包（合計驗前淨重1.721
    公克，驗後淨重1.717 公克），未發現含法定毒品成分，有
    高雄醫學大學附設中和紀念醫院96年4 月10日報告編號9604
    -76 、9604-77 號檢驗報告2 份在卷可憑，又同日扣案之新
    臺幣1,000 元、手機1 支、夾鏈袋4 個、包裝紙4 個，非本
    案施用毒品所用之物，因認與本案施用毒品無關連性，爰不
    予宣告沒收或沒收銷燬，附此敘明。
據上論斷，應依刑事訴訟法第273 條之1 第1 項、第284 條之1
、第299 條第1 項前段，毒品危害防制條例第10條第1 項、第2
項、第18條第1 項前段，刑法第11條前段、第47條第1 項、第38
條第1 項第2 款、第51條第5 款、第9 款，判決如主文。
本案經檢察官甲○○到庭執行職務。
中　　華　　民　　國　　96　　年　　5 　　月　　14　　日
                  鳳山刑事第一庭      法　官  林芳華
以上正本證明與原本無異。
如不服本判決，應於判決送達後10日內，向本院提出上訴狀。
中　　華　　民　　國　　96　　年　　5 　　月　　14　　日
                                      書記官  黃靖媛
附錄本案論罪科刑法條
毒品危害防制條例第10條
施用第一級毒品者，處 6 月以上 5 年以下有期徒刑。
施用第二級毒品者，處 3 年以下有期徒刑。
